

Johana Ortegón Vargas

Administradora de Empresas con 11 años de experiencia, de los cuales 9 años, los he desarrollado en las áreas de proyectos de tecnología, transformación digital, desarrollo e innovación de productos en el sector financiero. Resalto que en los últimos 3 años he trabajado con metodología Scrum, por lo tanto, conozco y ejecuto ampliamente metodologías ágiles, PMI e híbridas.

Datos de contacto



johanaortegonv@gmail.com



3183935722



Johana Andrea Ortegón Vargas

Habilidades

- Perseverante
- Trabajo en equipo
- Organización
- Comunicación Oportuna
- Escucha activa
- Empatía
- Facilidad para mentoría

Idiomas

- Español (lengua materna).
- Inglés (básico)

Expresión oral: básico **Lectura:** básico

Escritura: básico

Herramientas y programas

- Jira
- Confluence
- Project
- SharePoint
- Office 360
- Oracle

Experiencia laboral

Alianza Fiduciaria

Líder PMP/Scrum Master

Responsabilidades:

• Eliminar impedimentos que afecten la ejecución del proyecto y que no puedan ser gestionados por los miembros del equipo.

(Agosto 2023- Actual)

- Liderar a los miembros de la célula asignada.
- Identificar y gestionar los riesgos, problemas, cambios y todo lo necesario para que el equipo pueda desarrollar el trabajo.
- Ayudar a la organización para la correcta implementación de Scrum.
- Planificar a detalle, organizar, coordinar y controlar el cumplimiento de las líneas base de tiempo, alcance, calidad, beneficios y presupuesto del proyecto, velando por el cumplimiento de los indicadores.
- Crear buenos canales de comunicación y asegurar que todos los implicados en el proyecto conozcan y el equipo tengan claro su papel dentro de la planificación y ejecución.
- Acompañar y guiar a los PO en el levantamiento de necesidades.
- Monitorear y controlar la debida ejecución de los contratos.
- Guiar al equipo para la toma de decisiones necesarias, rápidas y precisas para la consecución del resultado.

Logros:

Estoy trabajando en el siguiente proyecto:

• Refinamiento de Certificados: Exponer los 72 certificados Tributarios y No tributarios con los que cuenta la compañía a través de los diferentes portales que están al servicio de los clientes, el objetivo es disminuir la manualidad y la carga en las áreas operativas. Este proyecto cuenta con 64% de avance.

Finesa S.A (Octubre 2021 – Agosto 2023)

Project Manager/Scrum Master

Responsabilidades:

- Facilitar la planificación y espacios para ejecución de ceremonias como: dailys, weeklys, retrospectivas, reuniones de partes interesadas y demostraciones de entregables.
- Dirigir y liderar al scrum team/equipo del proyecto desde el inicio del proyecto hasta el entregable final.
- Gestionar el backlog del proyecto, monitorear el progreso de los sprints y eliminar obstáculos que impidan al equipo de desarrollo alcanzar el objetivo propuesto.
- Coordinar actividades del proyecto, como Discovery, levantamiento de historias de usuarios, monitoreo de ejecución de sprint, pruebas de calidad, puesta en producción y estabilización.
- Delegar y organizar las actividades a los integrantes de las células de trabajo, con el propósito que sean autogestionables y alcancen un nivel de coordinación exitoso, cumpliendo así con los objetivos propuestos

Formación Académica

Administradora de Empresas

Universidad Autónoma de Occidente, Colombia, Santiago De Cali

Certificaciones

Scrum Developer Professional Certificate-SDPC

Enero 2022 Certiprof

Scrum Master Professional Certificate

Julio 2021 Certiprof

Scrum Foundation Professional Certificate

Julio 2021 Certiprof

Otros estudios complementarios

Curso Microsoft Project Básico y **Funcional**

2019

Sistemas Expertos, Colombia, Santiago de Cali

Diplomado en Innovación y Creatividad Estratégica

Universidad ICESI, Colombia, Santiago de Cali

Diplomado en Gerencia de proyectos

2015

Universidad ICESI, Colombia, Santiago de Cali

- Gestionar y monitorear riesgos, problemas y cambios que se presenten en el proyecto.
- Generación de informes de gestión y resultados a stakeholders.
- Trabajar en conjunto con el PO en la gestión del proyecto y la entrega continua de funciones.
- Trabajar dentro de los plazos y presupuesto, asegurando la comunicación con los miembros del equipo de Scrum para que estén al tanto de dichos asuntos.

Logros:

Implementé los siguientes proyectos:

- ChatBot: Canal por el cual se brinda información en general y transaccional a los clientes y/o usuarios.
- Migración PSE Avanza: Implementar el nuevo PSE según lineamientos de ACH en las diferentes aplicaciones de la compañía.
- Finecar 2: Mejora a la plataforma existente, la cual permite comparar hasta 3 carros, filtrar de acuerdo con la necesidad del usuario, comunicación permanente con los asesores de Finesa, obteniendo como resultado final un Marketplace de vehículos.
- Alianza Comfandi-Finesa: Nueva línea de movilidad para que los afiliados a la caja de compensación más grande del Valle Del Cauca puedan adquirir su vehículo nuevo o usado, con tasas y susidios especiales.
- Pagaré y firma digital: Tramitar toda la documentación relacionada con el crédito de vehículo de manera digital, evitando desplazamiento de los clientes.
- Formulario Digital de Vehículos: A través de la página web de Finesa, los usuarios pueden solicitar financiación para adquirir el vehículo que desea, según su capacidad de pago, actividad económica, entre otras características.

Banco W

(Octubre, 2016 – Octubre 2021)

Analista PMO

Responsabilidades:

- Gestionar el cumplimiento de los proyectos asignados dentro del tiempo, presupuesto y alcance definido, cumpliendo con las buenas prácticas.
- Fomentar una cultura de gestión de proyectos a través de la aplicación continua de buenas prácticas en la materia.
- Control y seguimiento en cada una de las etapas del proyecto.
- Integrar los diferentes actores para garantizar el cumplimiento de los objetivos

Logros:

Implementé los siguientes proyectos:

- Proyecto Seguro Exequial (2017): Se vende como complementario a los créditos desembolsados y en su primer año supero la colocación en un 169%.
- Módulo Recaudo a Terceros (Fase 1 2017- Fase 2 2018): Permitió que Banco W empezará a recaudar el dinero de entidades como Fundación WWB y Clave 2000, se encuentra en negociaciones con Emcali para prestar este servicio.
- Optix (2019): Proyecto que se trabajó con 4 entidades a nivel internacional, cuyo objetivo era optimizar la venta cruzada en instituciones que prestaran servicios en el sector de microcrédito
- Tarjeta Banco W: Participé en la planeación de la estrategia de este producto que permitirá que Banco W incursione en el mundo de medios de pagos, cabe aclarar que el producto y sus características que se están desarrollando, es innovador en el objetivo era optimizar.

COOMEVA EPS (ACCIÓN PLUS)

(Abril, 2016 - Octubre, 2016)

Analista Nacional Gestión de la oferta

Responsabilidades:

- Ajustar procesos de compra o contratación de servicios de salud.
- Socializar y operativizar los contratos nuevos realizados a nivel nacional a las áreas y regionales para permitir la correcta generación y liquidación del servicio.



- Realizar Acciones Preventivas de la Parametrización de las IPS que mensualmente indicaba la Jefatura Nacional de Red de Servicios y/o director de Gestión de la Oferta lo cual permitió la retroalimentación del CNCT.
- Ajustar procesos de compra o contratación de servicios de salud.
- Seguimiento a las necesidades de las Regionales y áreas respecto a dudas generadas de contratos Nacionales indicando las acciones a tomar dentro de su alcance en responsabilidad.
- Monitorear permanentemente los convenios nacionales para conocer los avances, desviaciones, retrocesos y logros.

Logros:

 Realicé estudios de costos requeridos para apoyar la compra y contratación de servicios de salud y/o productos con un alto nivel de costo efectividad de las diferentes empresas de Coomeva Sector Salud, referentes del sector de la salud mediante comparativos de costo de los servicios que requería la organización.

FONDO DE EMPLEADOS DE COOMEVA

(Septiembre, 2014 – Octubre, 2015)

Analista Nacional de Proyectos Responsabilidades:

- Gestionar el desarrollo de nuevos proyectos mediante trabajos especiales de investigación, análisis de datos y recolección de información que facilitaron la toma de decisiones estratégicas para la organización.
- Diseñar nuevos proyectos utilizando el enfoque de marco lógico y de herramientas informáticas.
- Gestionar y participar en el proceso de elección de proveedores y proceso de compras para el proyecto.
- Controlar actividades de tipo administrativos tales como: estimaciones de tiempo, control de costos y de las actividades establecidas para cada proyecto.
- Realizar la factibilidad financiera y económica de los respectivos proyectos para planear inversión y presupuesto de ejecución.

Logros:

- Proyecto SAC (2015): Mejoró la gestión y el control de cobranza para los analistas de cartera
- Proyecto Tarjeta Fecoomeva (2015): Medio de pago que se enlazó a la cuenta de ahorro de cada asociado, permitiéndole así disfrutar descuentos y beneficios que ofrecía el fondo.